臺灣基隆地方法院刑事判決
111年度訴字第215號
公  訴  人  臺灣基隆地方檢察署檢察官
被      告  王伯芬



上列被告因傷害等案件，經檢察官提起公訴（110年度偵字第358
9號），本院判決如下：
    主  文
本件公訴不受理。
    理  由
一、公訴意旨詳如附件起訴書所載。
二、按告訴乃論之罪，告訴人於第一審辯論終結前，得撤回其告
    訴；又告訴經撤回者，法院應諭知不受理之判決，且得不經
    言詞辯論為之，刑事訴訟法第238條第1項、第303條第3款及
    第307條分別定有明文。
三、經查，被告因傷害等案件，經檢察官提起公訴，認被告涉犯
    刑法第306條第1項之無故侵入他人住宅罪嫌及同法第277條
    第1項之傷害罪嫌，上開罪名依同法第308條第1項、第287條
    前段之規定，均須告訴乃論。茲被告與告訴人於本院調解成
    立，告訴人並已具狀撤回告訴，有撤回告訴聲請狀1紙（本
    院卷第37頁）在卷可稽，依據前開說明，爰不經言詞辯論，
    逕為諭知不受理之判決。
據上論斷，應依刑事訴訟法第303條第3款、第307條，判決如主
文。
中　　華　　民　　國　　111 　年　　7 　　月　　25　　日
                  刑事第三庭審判長法  官  簡志龍
                                  法  官  顏偲凡
                                  法  官  藍君宜
以上正本證明與原本無異。
如不服本判決應於收受送達後20日內向本院提出上訴書狀，並應
敘述具體理由；其未敘述上訴理由者，應於上訴期間屆滿後20日
內向本院補提理由書( 均須按他造當事人之人數附繕本) 「切勿
逕送上級法院」。
中　　華　　民　　國　　111 　年　　7 　　月　　25　　日
                                  書記官  王一芳
附件：
臺灣基隆地方檢察署檢察官起訴書
                                     110年度偵字第3589號
　　被　　　告　王伯芬　女　55歲（民國00年00月00日生）
　　　　　　　　　　　　住○○市○○區○○路000號
　　　　　　　　　　　　國民身分證統一編號：Z000000000號
上列被告因傷害等案件，業經偵查終結，認應提起公訴，茲將犯
罪事實及證據並所犯法條分敘如下：
　　　　　　犯罪事實
一、王伯芬前因懷疑其鄰居簡瓊英在鄰里間散播其偷接簡瓊英住
    處自來水喝及說其二姊王伯英是賺吃女性（臺語）等語，而
    心生不滿，竟基於無故侵入他人住宅及傷害之犯意，於民國
    110年2月7日晚間9時10分許，前往簡瓊英位於新北市○○區○○
    路000號住處，因見該處並未鎖門，即未經簡瓊英之允許，
    直接推門入內，無故侵入簡瓊英住處內，當時簡瓊英與鄰居
    王陳哖2人在該處客廳內看電視，王伯芬見狀即以右手持手
    機，毆打簡瓊英之頭部多下，持續約數分鐘，造成簡瓊英受
    頭皮開放性傷口2公分、頭部鈍傷合併輕微腦震盪等傷害。
    嗣經簡瓊英報警處理，始悉上情。
二、案經簡瓊英訴由新北市政府警察局瑞芳分局報告偵辦。
        證據並所犯法條
一、證據清單及待證事實：
編號 證據名稱 待證事實 1 被告王伯芬於警詢及偵詢時之供述。 被告坦承前揭傷害告訴人簡瓊英之犯罪事實，惟矢口否認有無故侵入住宅及持手機毆打告訴人之事實，辯稱：伊是去找告訴人理論，有先在該門口問告訴人，她有說進來，伊即直接進入其家內，伊忘記誰先動手，我們互毆都有受傷，衝突過程約3、4分鐘，結束後就自行離去等語。 2 告訴人簡瓊英於警詢及偵詢時之證述。 證明全部犯罪事實。  3 在場人即證人王陳哖於警詢及偵詢時之證述。 證明被告有侵入告訴人住宅及傷害告訴人之事實。 4 長庚醫療財團法人基隆長康紀念醫院110年2月7日診斷證明書、告訴人簡瓊英之頭部受開放性傷口且流血很多之照片6張 1.告訴人因遭被告持手機受有前揭傷害之事實。 2.依照片顯示，告訴人係殘障人士，常年需坐輪椅，因無法站立，而被告身高約163公分，告訴人顯無法反擊被告，且告訴人頭部之撕裂傷口係開放性傷害，且造成其頭部流血，足認告訴人頭部之傷勢應係被告持手機毆打所造成，徒手毆打尚不致造成開放性傷害之可能，是被告所辯顯係事後卸責之詞，不足採信。 
二、核被告所為，係犯刑法第306條第1項之無故侵入他人住宅、
    第277條第1項之傷害罪嫌。被告所犯之上開2罪間之犯意各
    別、行為互異，請予分論併罰。
三、依刑事訴訟法第251條第1項提起公訴。
　　此　致
臺灣基隆地方法院
中　　華　　民　　國　 111　　年　　5 　　月　　31　　日
　　　　　　　　　　　　　檢　察　官　  江柏青
本件正本證明與原本無異
中　　華　　民　　國　 111　　年　　6  　 月　　 8  　日
　　　　　　　　　　　　　書  記  官    邱品儒
附錄本案所犯法條全文
中華民國刑法第277條
傷害人之身體或健康者，處 5 年以下有期徒刑、拘役或 50 萬
元以下罰金。
犯前項之罪，因而致人於死者，處無期徒刑或 7 年以上有期徒
刑；致重傷者，處 3 年以上 10 年以下有期徒刑。
中華民國刑法第306條
無故侵入他人住宅、建築物或附連圍繞之土地或船艦者，處 1
年以下有期徒刑、拘役或 9 千元以下罰金。
無故隱匿其內，或受退去之要求而仍留滯者，亦同。